臺灣臺南地方法院刑事裁定
111年度單禁沒字第248號
聲  請  人  臺灣臺南地方檢察署檢察官
被      告  厲鴻毅





上列被告因違反毒品危害防制條例案件（110 年度毒偵字第2335
號、第2543號、111 年度毒偵字第751 號），經檢察官聲請單獨
宣告沒收（111 年度聲沒字第528 號），本院裁定如下：
    主  文
扣案如附表編號1 至8 所示之物均沒收銷燬。扣案如附表編號9 
至11所示之物均沒收。
    理  由
一、聲請意旨略以：被告厲鴻毅前因施用毒品案件，經本院裁定
    觀察、勒戒後，因無繼續施用毒品傾向釋放出所，並由臺灣
    臺南地方檢察署檢察官以110 年度毒偵字第2335號、第2543
    號、111 年度毒偵字第751 號案件為不起訴之處分確定，該
    案所查扣如附表編號1 至8 所示之物，含有第二級毒品甲基
    安非他命成分，屬違禁物，應依毒品危害防制條例第18條第
    1 項前段、刑法第40條第2 項規定，聲請宣告沒收銷燬；如
    附表編號9 至11所示之物，均為屬於被告所有供犯罪所用之
    物，爰依刑法第38條第2 項前段、第40條第3 項規定（聲請
    意旨漏載，應予補充），聲請宣告沒收等語。
二、按違禁物得單獨宣告沒收，刑法第40條第2 項定有明文。其
    未經裁判者，由檢察官聲請法院以裁定沒收之（司法院18年
    院字第67號、30年院字第2169號解釋參照）。又甲基安非他
    命屬毒品危害防制條例第2 條第2 項第2 款所稱之第二級毒
    品，依同條例第11條第2 項規定不得持有，當為刑法第40條
    第2 項得單獨宣告沒收之違禁物，應依毒品危害防制條例第
    18條第1 項前段規定，沒收銷燬之。次按供犯罪所用之物，
    屬於犯罪行為人者，得沒收之，因事實上或法律上原因未能
    追訴犯罪行為人之犯罪或判決有罪者，得單獨宣告沒收，刑
    法第38條第2 項前段、第40條第3 項亦分別定有明文。
三、經查：
　㈠被告前因施用第一、二級毒品案件，經本院以111 年度毒聲
    字第97號裁定送勒戒處所觀察、勒戒後，因無繼續施用毒品
    傾向，於民國111 年5 月25日執行完畢出所，並由臺灣臺南
    地方檢察署檢察官以110 年度毒偵字第2335號、第2543號、
    111 年度毒偵字第751 號案件為不起訴之處分確定等情，有
    上開裁定、不起訴處分書及臺灣高等法院被告前案紀錄表各
    1 份在卷可稽，堪認屬實。
　㈡被告於上開施用毒品案件，為警查扣如附表編號1 至11所示
    之物，有臺南市政府警察局第四分局、第五分局、第三分局
    搜索扣押筆錄、扣押物品目錄表各1 份存卷可按，其中：
　⒈扣案如附表編號1 至8 所示之物，經送請鑑驗，結果檢出有
    如附表編號1 至8 所示之第二級毒品甲基安非他命成分，有
    高雄市立凱旋醫院109 年2 月18日高市凱醫驗字第63329 號
    、111 年2 月10日高市凱醫驗字第71571 號、111 年4 月29
    日高市凱醫驗字第72980 號濫用藥物成品檢驗鑑定書各1 份
    附卷可查，足認如附表編號1 至8 所示之物含有第二級毒品
    甲基安非他命成分，屬違禁物無訛，應依毒品危害防制條例
    第18條第1 項前段、刑法第40條第2 項規定，宣告沒收銷燬
    。另盛裝上開違禁物之包裝袋共8 只，因與其內之毒品難以
    析離，且無析離之實益與必要，應視同毒品，一併沒收銷燬
    之。至送驗耗損部分之毒品，因已滅失，爰不另宣告沒收銷
    燬。
　⒉扣案如附表編號9 至11所示之物，均為屬於被告所有，供其
    於該案施用毒品犯行所用之物等情，業據被告於警詢、偵訊
    中供承在卷，爰依刑法第38條第2 項前段、第40條第3 項規
    定，均予宣告沒收。
四、依刑事訴訟法第220 條，毒品危害防制條例第18條第1 項前
    段，刑法第11條、第38條第2 項前段、第40條第2 項、第3 
    項，裁定如主文。
中　　華　　民　　國　　111 　年　　8 　　月　　3 　　日
                  刑事第一庭    法  官  陳品謙
以上正本證明與原本無異。
如不服本裁定，應於收受送達後5日內向本院提出抗告狀。（應
附繕本）
　　　　　　　　　　　　　　　　書記官  趙建舜
中　　華　　民　　國　　111 　年　　8 　　月　　3 　　日

附表：
編號 扣押物品名稱數量 鑑驗結果 保管字號 1 甲基安非他命1 包 （含包裝袋1 只） 白色結晶 檢出含有第二級毒品甲基安非他命成分 檢驗前淨重0.336 公克 檢驗後淨重0.315 公克 109 年度安保字第54號 2 甲基安非他命1 包 （含包裝袋1 只） 白色結晶 檢出含有第二級毒品甲基安非他命成分 檢驗前淨重0.152 公克 檢驗後淨重0.142 公克 110 年度安保字第918 號 3 甲基安非他命1 包 （含包裝袋1 只） 白色結晶 檢出含有第二級毒品甲基安非他命成分 檢驗前淨重0.172 公克 檢驗後淨重0.161 公克 111 年度安保字第392 號  4 甲基安非他命1 包 （含包裝袋1 只） 白色結晶 檢出含有第二級毒品甲基安非他命成分 檢驗前淨重0.165 公克 檢驗後淨重0.152 公克  5 甲基安非他命1 包 （含包裝袋1 只） 白色結晶 檢出含有第二級毒品甲基安非他命成分 檢驗前淨重0.174 公克 檢驗後淨重0.164 公克  6 甲基安非他命1 包 （含包裝袋1 只） 白色結晶 檢出含有第二級毒品甲基安非他命成分 檢驗前淨重0.162 公克 檢驗後淨重0.151 公克  7 甲基安非他命1 包 （含包裝袋1 只） 白色結晶 檢出含有第二級毒品甲基安非他命成分 檢驗前淨重0.170 公克 檢驗後淨重0.160 公克  8 甲基安非他命1 包 （含包裝袋1 只） 白色結晶 檢出含有第二級毒品甲基安非他命成分 檢驗前淨重0.159 公克 檢驗後淨重0.146 公克  9 吸食器1 組 - 109 年度保管字第174 號 10 吸食器1 組 - 110 年度保管字第2806號 11 吸食器1 組 - 111 保管字第1497號